---
title: "Création des données SRP"
author: "Celia Pontet"
date: "`r format(Sys.Date(),'%d/%m/%Y')`"
output: html_document
---

```{r setup, include=FALSE}
knitr::opts_chunk$set(echo = TRUE, message = FALSE, warning = FALSE)
```

Ce script permet de créer les données d'entrée de l'application CartoSRP, à partir de l'ensemble des fichiers excel rassemblant les données.  

# Packages

Ce script utilise un ensemble de packages dont `srpdata` qui est un package que j'ai créé. Il contient notamment une fonction `import_srp`, utilisée sur chaque fichier excel pour importer les données.

```{r}
rm(list=ls())
library(srpdata)
library(readxl)
library(tidyverse)
library(sf)
library(glue)
library(ggplot2)
library(gdata)
library(plotly)
```


#Import des données culture par culture

```{r}
#---------------------------------------------------------------------------------------
#COLZA
# list.files("DATA/",pattern = "xls$",full.names = TRUE)
# excel_sheets("DATA/SRP_COLZA.xls")
colza <- import_srp(path="./DATA/SRP_COLZA.xls", sheet_rdt = "RENDEMENTS_CH", 
                    sheet_surf = "SURFACES_COLZA_HIVER", 
                    sheet_prod="PRODUCTION_CH", culture = "Colza d'hiver")

#---------------------------------------------------------------------------------------
#SOJA
# excel_sheets("DATA/SRP_SOJA.xls")
soja <- import_srp(path="./DATA/SRP_SOJA.xls",
                   sheet_rdt = "RENDEMENTS_SOJA",
                   sheet_surf = "SURFACES_SOJA",
                   sheet_prod="PRODUCTION SOJA", culture = "Soja")


#---------------------------------------------------------------------------------------
#TOURNESOL
# excel_sheets("DATA/SRP_TOURNESOL.xls")
tourn <- import_srp(path="./DATA/SRP_TOURNESOL.xls",
                    sheet_rdt = "RENDEMENTS_TOURNESOL",
                    sheet_surf = "SURFACES_TOURNESOL",
                    sheet_prod="PRODUCTION_TOURNESOL", culture = "Tournesol")

#---------------------------------------------------------------------------------------
#FEVEROLE
#excel_sheets("DATA/SRP_FEVEROLE.xls")
fev <- import_srp(path="DATA/SRP_FEVEROLE.xls",
                  sheet_rdt = "RENDEMENTS_FEVEROLE",
                  sheet_surf = "SURFACES_FEVEROLE",
                  sheet_prod="PRODUCTION_FEVEROLE", culture = "Feverole")


#---------------------------------------------------------------------------------------
#LUPIN
# excel_sheets("./DATA/SRP_LUPIN.xls")
lupin <- import_srp(path="DATA/SRP_LUPIN.xlsx",
                    sheet_rdt = "RENDEMENTS_LUPIN",
                    sheet_surf = "SURFACES_LUPIN",
                    sheet_prod="PRODUCTION_LUPIN", culture = "Lupin")

#---------------------------------------------------------------------------------------
#POIS
# excel_sheets("./DATA/SRP_POIS_PROTEAGINEUX.xlsx")
pois <- import_srp(path="DATA/SRP_POIS_PROTEAGINEUX.xlsx",
                   sheet_rdt = "RENDEMENTS_POIS",
                   sheet_surf = "SURFACES_POIS",
                   sheet_prod="PRODUCTION_POIS", culture = "Pois protéagineux")

# ---------------------------------------------------------------------------------------
#LIN
# excel_sheets("./DATA/SRP_LIN_OLEAGINEUX.xls")
lin <- import_srp(path="DATA/SRP_LIN_OLEAGINEUX.xls",
                  sheet_rdt = "RENDEMENTS_LIN",
                  sheet_surf = "SURFACES_LIN",
                  sheet_prod="PRODUCTION LIN", culture = "Lin oléagineux")


#---------------------------------------------------------------------------------------
#BLE DUR
# excel_sheets("./DATA/SRP_BLE_DUR.xls")
ble_dur <- import_srp(path="DATA/SRP_BLE_DUR.xls",
                      sheet_rdt = "RENDEMENTS_BLE DUR",
                      sheet_surf = "SURFACES_BLE DUR",
                      sheet_prod="PRODUCTION_BLE DUR", culture = "Blé dur")

#---------------------------------------------------------------------------------------
#BLE tendre
# excel_sheets("./DATA/SRP_BLE_TENDRE.xls")
ble_tendre <- import_srp(path="DATA/SRP_BLE_TENDRE.xls",
                         sheet_rdt = "RENDEMENTS_BLE_TENDRE",
                         sheet_surf = "SURFACES_BLE_TENDRE",
                         sheet_prod="PRODUCTION_BLE TENDRE", culture = "Blé tendre")

#---------------------------------------------------------------------------------------
#ORGE HIVER
# excel_sheets("./DATA/SRP_ORGE_HIVER.xls")
orge_hiver <- import_srp(path="DATA/SRP_ORGE_HIVER.xls",
                         sheet_rdt = "RENDEMENTS_ORGE HIVER",
                         sheet_surf = "SURFACES_ORGE HIVER",
                         sheet_prod="PRODUCTION_ORGE HIVER", culture = "Orge d'hiver")

#---------------------------------------------------------------------------------------
#ORGE PRINTEMPS
# excel_sheets("./DATA/SRP_ORGE_PRINTEMPS.xls")
orge_printemps <- import_srp(path="DATA/SRP_ORGE_PRINTEMPS.xls",
                             sheet_rdt = "RENDEMENTS_ORGE PRINTEMPS",
                             sheet_surf = "SURFACES_ORGE PRINTEMPS",
                             sheet_prod="PRODUCTION_ORGE PRINTEMPS", culture = "Orge de printemps")

#---------------------------------------------------------------------------------------
#SORGHO GRAIN
# excel_sheets("./DATA/SRP_SORGHO_GRAIN.xls")
sorgho <- import_srp(path="DATA/SRP_SORGHO_GRAIN.xls",
                     sheet_rdt = "RENDEMENTS_SORGHO_GRAIN",
                     sheet_surf = "SURFACES_SORGHO_GRAIN",
                     sheet_prod="PRODUCTION_SORGHO_GRAIN", culture = "Sorgho grain")


#---------------------------------------------------------------------------------------
#MAIS grain
# excel_sheets("./DATA/SRP_MAIS_GRAIN.xls")
mais <- import_srp(path="DATA/SRP_MAIS_GRAIN.xls",
                   sheet_rdt = "RENDEMENTS_MAÏS_GRAIN",
                   sheet_surf = "SURFACES_MAïS_GRAIN",
                   sheet_prod="PRODUCTION_MAÏS_GRAIN", culture = "Maïs grain")


#---------------------------------------------------------------------------------------
#Betterave
# excel_sheets("./DATA/SRP_BETTERAVE_SUCRIERE.xls")
betterave <- import_srp(path="DATA/SRP_BETTERAVE_SUCRIERE.xls",
                        sheet_rdt = "RENDEMENTS_BETTERAVE_S",
                        sheet_surf = "SURFACES_BETTERAVE_S",
                        sheet_prod="PRODUCTION_BETTERAVE_S", culture = "Betterave sucrière")


#---------------------------------------------------------------------------------------
#POIS CHICHE
# excel_sheets("./DATA/SRP_POIS_CHICHE.xls")
pois_chiche <- import_srp(path="DATA/SRP_POIS_CHICHE.xls",
                          sheet_surf = "SURFACES_POIS CHICHE",
                          culture = "Pois chiche")


#---------------------------------------------------------------------------------------
#LENTILLE
# excel_sheets("./DATA/SRP_LENTILLE.xlsx")
lentille <- import_srp(path="DATA/SRP_LENTILLE.xls",
                       sheet_surf = "SURFACES_LENTILLE",
                       culture = "Lentille")

#---------------------------------------------------------------------------------------
#CHANVRE
# excel_sheets("./DATA/SRP_CHANVRE.xlsx")
chanvre <- import_srp(path="DATA/SRP_CHANVRE.xlsx",
                      sheet_surf = "SURFACES_CHANVRE",
                      culture = "Chanvre")
```

A ce moment, dans l'environnement, il existe un objet par culture, ayant exactement le même format. Les données Surface, rendemenet et production y sont rassemblées.  

`r head(colza)`  

#Mise en forme des données

On va ici :  
- coller l'ensemble des ces tables  
- enlever la colonne ZONE_TI  
- ne onserver que les lignes correspondant aux départements  
- extraire le numéro du département de la colonne `DEPARTEMENT` et le stocker dans `CODe_DEPT`  

```{r}
data_dep <- mget(ls()) %>% 
  bind_rows() %>% 
  select(-ZONE_TI) %>% 
  filter(substr(DEPARTEMENT,1,1)=="D") %>% #On ne conserve que les lignes départements
  complete(CRITERE,CULTURE,ANNEE,DEPARTEMENT) %>% 
  mutate(CODE_DEPT=substr(DEPARTEMENT,2,3)) %>% #On extrait le code département du DEPARTEMENT
  filter(!is.na(CULTURE))
```

On importe le fichier contenant les correspondances Département/Région/Zone IRD/Zone TI et on ajoute ces infos aux données.  
Puis,  
- On met en `NA` les rendements = 0  
- on ordonne les colonnes  

```{r}
ref <- read_delim("./DATA/Ref.csv",delim = ";") %>% 
  mutate(CODE_DEPT = case_when(nchar(CODE_DEPT)==1 ~ paste0("0",CODE_DEPT,sep=""),
                               TRUE ~ CODE_DEPT)) 

data_dep <- data_dep %>% 
  full_join(ref,by="CODE_DEPT") %>% 
  mutate(NIVEAU = "Département",
         NOM_NAT="National",
         VALUE=case_when(CRITERE=="Rendement" & VALUE==0 ~ NA_real_,
                         TRUE ~ VALUE)) %>% 
  # mutate_if(is.character,as.factor) %>% 
  select(CRITERE,CULTURE,CODE_DEPT,NOM_DEPT,ANNEE,CODE_REG,NOM_REG,ZONE_TI,ZONE_IRD,NOM_ANC_REG,NOM_NAT,VALUE,STATUT,MAJ,NIVEAU) %>% 
  filter(!is.na(CULTURE))
```

On crée maintenant le colonne `WEIGTH_SURFACE` (= à la surface du département pour la culture, l'année et le département) qui servira au calcul des rendements pondérés.

```{r}
data_dep_w <- data_dep %>% 
  filter(CRITERE=="Surface") %>% 
  select(CULTURE,ANNEE,CODE_DEPT,VALUE) %>%
  rename(WEIGTH_SURFACE = "VALUE") %>% 
  full_join(data_dep,by=c("CULTURE","ANNEE","CODE_DEPT"))
```

Enfin on crée les tables `data_region, data_ird, data_ti, data_nat` en aggréageant par niveau et en réalisant pour :  
- surface = sommes des surfaces  
- production = somme des productions
- rendement = rendement moyen pondéré par les surfaces départementales  

Pour cela j'utilise la fonction `srp_aggregate` de mon packages {srpdata}.  

```{r}
data_anc_region <- data_dep_w %>% 
  srp_aggregate(NOM_ANC_REG, nom="Région (anciennes)") %>%
  rename("ENTITE"="NOM_ANC_REG") 
data_region <- data_dep_w %>% 
  srp_aggregate(NOM_REG, nom="Région") %>%
  rename("ENTITE"="NOM_REG") 
data_ird <- data_dep_w %>% 
  srp_aggregate(ZONE_IRD, nom="ZONE IRD") %>%
  rename("ENTITE"="ZONE_IRD") 
data_ti <- data_dep_w %>% 
  srp_aggregate(ZONE_TI, nom="ZONE TI") %>%
  rename("ENTITE"="ZONE_TI") 
data_nat <- data_dep_w %>% 
  srp_aggregate(NOM_NAT,nom="National") %>%
  rename("ENTITE"="NOM_NAT") 
```

Je fait une unique table **`data_srp`** de l'ensemble, en empilant les jeux de données les uns sur les autres.  
J'y ajoute :  
- la colonne `UNIT` : ha, t, q/ha ou t/ha  
- la colonne `STATUT_NA` : Production, Manquant  ou Pas de production  
- les colonnes `MAJ` et `STATUT` (recueillies par culture, critère et année)  

```{r}
maj_statut<-data_dep %>% 
  select(CRITERE,CULTURE,ANNEE,MAJ,STATUT) %>% 
  distinct() %>% 
  filter(!is.na(MAJ))

data_srp <- data_dep %>% 
  select(CRITERE,CULTURE,ANNEE,NOM_DEPT,VALUE,NIVEAU) %>% 
  rename(ENTITE="NOM_DEPT") %>% 
  bind_rows(data_anc_region,data_region,data_ird,data_ti,data_nat) %>% 
  mutate(UNIT = case_when(CRITERE == "Surface" ~ "ha",
                 CRITERE == "Production" ~ "t",
                 CRITERE == "Rendement" & CULTURE != "Betterave sucrière" ~ "q/ha",
                 CRITERE == "Rendement" & CULTURE == "Betterave sucrière"~ "t/ha"),
         STATUT_NA = case_when(is.na(VALUE) ~ "Manquant",
                               VALUE == 0 ~ "Pas de production",
                               TRUE ~ "Production")) %>% 
  full_join(maj_statut,by=c("CRITERE","CULTURE","ANNEE")) %>% 
  # mutate_if(is.character,as.factor) %>%
  mutate(MAJ = as.Date(MAJ,format="%d/%m/%Y")) %>% 
  filter(!is.na(CRITERE))

data_srp %>% 
  mutate_if(is.character,as.factor) %>% 
  summary

saveRDS(data_srp,file="data_srp.rds")
saveRDS(ref,file="ref.rds")
```


#Les cartes et graphiques nouvelle version

```{r}
rm(list=ls())
library(tidyverse)
library(gdata)
library(sf)
library(plotly)
library(ggiraph)

data_srp <- as.tibble(readRDS(file = "./DATA/data_srp.rds"))
ref <- as.tibble(readRDS(file = "./DATA/ref.rds")) %>% 
  mutate(CODE_REG=as.factor(CODE_REG))

#####Graphiques Sheet3#####

levels(data_srp$CRITERE)
critere <- "Surface"

levels(data_srp$CULTURE)
culture <- c("Soja","Colza")

levels(data_srp$NIVEAU)
echelle <- "ZONE TI"

levels(drop.levels(data_srp$ENTITE[data_srp$NIVEAU=="ZONE TI"]))
entites <- c("Centre-Ouest","Est et Nord")

summary(data_srp$ANNEE)
annees <- c(1989,2018)

p <- data_srp %>% 
  filter(CRITERE == critere, CULTURE == culture, NIVEAU == echelle, ENTITE %in% entites, ANNEE<=annees[2], ANNEE>=annees[1]) %>% 
  mutate(TOOLTIP=glue("{ENTITE} \n {ANNEE} \n {VALUE} {UNIT}"),
         TOOLTIP= gsub("'", "&#39;", TOOLTIP))
if (length(culture)>1){
  p <- p %>% 
    group_by(ANNEE,ENTITE) %>% 
    summarise(VALUE=sum(VALUE)) %>% 
    mutate(CULTURE = paste(culture,collapse="/")) %>% 
    ungroup
}  

p <- p %>%  
  ggplot() +
  aes(x=ANNEE,y=VALUE,group=ENTITE,colour=ENTITE,tooltip=VALUE)+
  geom_line_interactive()+
  geom_point_interactive()+
  xlab("Annees")+
  ylab(critere)+
  theme(plot.title=element_text( size=1, hjust =0.5))+
  theme(legend.title=element_blank())+
  scale_x_continuous(breaks=seq(annees[1],annees[2],1))+
  ggtitle("Titre")
  # annotation_custom(rasterGrob(ti),1989,2000,10000,20000)

ggiraph(code=print(p))

lim_y <- ggplot_build(p)$layout$panel_params[[1]]$y.range
lim_x <- ggplot_build(p)$layout$panel_params[[1]]$x.range

xmax.ti <- lim_x[2]
ymax.ti <- lim_y[2]
xmin.ti <- xmax.ti - (lim_x[2]-lim_x[1])*0.15
ymin.ti <- ymax.ti - (lim_y[2]-lim_y[1])*0.15

ti <- readPNG("./DATA/LogoTI.png")

p <- p + annotation_custom(rasterGrob(ti),xmin.ti, xmax.ti, ymin.ti, ymax.ti)

p1 <- ggplot_gtable(ggplot_build(p))
p1$layout$clip[p$layout$name=="panel"] <- "off" 

grid.draw(p1)
ggiraph(code=grid.draw(p1))
ggplot(p1)


p2 <- plotly_build(p)
p2$layout$clip[p$layout$name=="panel"] <- "off" 

grid.draw(p2)

ggplotly(p2)

ggiraph(code=grid.draw(p1))


ggplot()+
  aes(x=ANNEE,y=VALUE,group=ENTITE,colour=ENTITE,tooltip=TOOLTIP)+
  geom_line_interactive(lwd=0,size=0)+
  geom_point_interactive()+
  xlab("Annees")+
  ylab(critere)+
  theme(plot.title=element_text( size=1, hjust =0.5))+
  theme(legend.title=element_blank())+
  scale_x_continuous(breaks=seq(annees[1],annees[2],1))
ggiraph(code=print(p))

#####Cartes#####
#Fond de carte département
departements_L93 <- st_read(dsn = "./DEPARTEMENTS", layer = "DEPARTEMENT", quiet = TRUE) %>% 
  st_transform(2154)%>% 
  full_join(ref,by=c("CODE_DEPT","NOM_DEPT","CODE_REG","NOM_REG"))

departements_L93 <- st_as_sf(departements_L93)

fond_dept <- departements_L93
fond_region <- departements_L93 %>% 
  group_by(NOM_REG) %>% 
  summarize()
fond_region <- departements_L93 %>% 
  group_by(NOM_REG) %>% 
  summarize()
fond_ird <- departements_L93 %>% 
  group_by(ZONE_IRD) %>% 
  summarize()
fond_ti <- departements_L93 %>% 
  group_by(ZONE_TI) %>% 
  summarize()





niveau="Département"
culture = "Colza d'hiver"
critere = "Surface"
annee = 2018

colfunc <- colorRampPalette(c("red","blue"))
par(height=2)
plot(rep(1,20),col=colfunc(20),pch=19,cex=3,ylim=c(0.9,1.1))

plot(x=1:50,y=rep(0.5,50), type= "n", xlab = "", ylab = "",xaxt='n',yaxt='n',frame.plot=FALSE)
rect(0.5:49.5,rep(0,50),1.5:50.5,rep(1,50),col=colfunc(50),lwd=0,ylim=c(0,1),border = NA)

colfunc <- colorRampPalette(brewer.pal(9, "Oranges"))

colfunc <- colorRampPalette(brewer.pal(9, "Oranges"))(100)

plot(x=1:50,y=rep(0.5,50), type= "n", xlab = "", ylab = "",xaxt='n',yaxt='n',frame.plot=FALSE)
rect(0.5:49.5,rep(0,50),1.5:50.5,rep(1,50),col=colfunc(50)[50:1],lwd=0,ylim=c(0,1),border = NA)
display.brewer.pal(50,"Oranges") 

data_srp %>% 
      filter(CRITERE %in% critere, CULTURE %in% culture, NIVEAU %in% niveau)

if (niveau=="Département"){
  JoinLevel <- "NOM_DEPT"
  fond <- fond_dept
} else if (niveau=="Région"){
  JoinLevel <- "NOM_REG"
  fond <- fond_region
} else if (niveau=="Zone TI"){
  JoinLevel <- "ZONE_IRD"
  fond <- fond_ird
} else {
  JoinLevel <- "ZONE_TI"
  fond <- fond_ti
}


fond %>% st_bbox()

#Discret gradient perso
col <- colorRampPalette(c("white","black"))(4)

data <- data_srp %>% 
  filter(NIVEAU %in% niveau, CULTURE %in% culture, CRITERE %in% critere, ANNEE %in% annee)


nb.intrv <- 10
LIMITS2 <- seq(from=min(data$VALUE,na.rm=TRUE),to=max(data$VALUE,na.rm=TRUE),length.out=nb.intrv+1)
LIMITS <- LIMITS2
LIM <- NULL
while (length(LIMITS)>1){
  LIM <- c(LIM,glue("{LIMITS[1]}-{LIMITS[2]} {data %>% distinct(UNIT) %>% pull()}"))
  LIMITS <- LIMITS[-1]
}

departements_L93 %>% st_bbox()
fond %>% st_bbox()
fond %>% filter(ZONE_TI!="Sud") %>% st_bbox()
fond@bbox

pourc <- 0.15
lim <- fond %>% filter(ZONE_TI!="Sud") %>% get_bbox() 
xmin <- lim[1]
xmax <- xmin + (lim[3]-lim[1])*pourc
ymin <- lim[2]
ymax <- ymin + (xmax-xmin)*(499/1153)

data_srp %>% 
  filter(NIVEAU %in% niveau, CULTURE %in% culture, CRITERE %in% critere, ANNEE %in% annee) %>% 
  full_join(fond,by=c("ENTITE"=JoinLevel)) %>% 
  filter(ZONE_TI!="Sud") %>% 
  ggplot() +
  geom_sf(aes(fill=cut(VALUE,breaks=LIMITS2)))+
  coord_sf(datum=NA)+#Supprime les graduations
  # scale_fill_viridis_d()+
  # scale_fill_manual(values=colorRampPalette(c("white","black"))(nb.intrv),labels=LIM) +
  scale_fill_brewer()+
  theme(panel.background=element_rect(fill="white"))+#Fond blanc au lieu de gris
  ggtitle("Titre")+
  annotation_custom(rasterGrob(img), xmin, xmax, ymin, ymax) 
  

data_srp %>% 
  filter(NIVEAU %in% niveau, CULTURE %in% culture, CRITERE %in% critere, ANNEE %in% annee) %>% 
  full_join(fond,by=c("ENTITE"=JoinLevel)) %>% 
  ggplot() +
  geom_sf(aes(fill=cut(VALUE,breaks=LIMITS2)))+
  coord_sf(datum=NA)+#Supprime les graduations
  # scale_fill_viridis_d()+
  # scale_fill_manual(values=colorRampPalette(c("white","black"))(nb.intrv),labels=LIM) +
  scale_fill_brewer(palette="")+
  theme(panel.background=element_rect(fill="white"))+#Fond blanc au lieu de gris
  ggtitle("Titre")+
  annotation_custom(rasterGrob(img), xmin=99217, xmax=1000000, ymin=6000000, ymax=6200000) 




library(png)
library(grid)
library(tidyverse)
img <- readPNG("./DATA/LogoTI.png")

qplot(1:10, 1:10, geom="blank") +
  annotation_custom(rasterGrob(img), xmin=-Inf, xmax=Inf, ymin=-Inf, ymax=Inf) +
  geom_point()


g <- g+scale_colour_gradientn(colours=c(isolate(input$couleur1.map.sheet.4),isolate(input$couleur2.map.sheet.4)),limits=c(isolate(input$leg.gamme.min.sheet.4),isolate(input$leg.gamme.max.sheet.4)))
        } else {
          g <- g+scale_colour_gradientn(colours=c(isolate(input$couleur1.map.sheet.4),isolate(input$couleur2.map.sheet.4)))
        }



cut(data_srp$VALUE,4,dig.lab=10)

#Discret 
data_srp %>% 
  filter(NIVEAU %in% niveau, CULTURE %in% cult, CRITERE %in% crit, ANNEE %in% Ann) %>% 
  full_join(departements_L93,by=c("ENTITE"="NOM_DEPT")) %>% 
  ggplot() +
  geom_sf(aes(fill=cut(VALUE,4)))+
  coord_sf(datum=NA)+#Supprime les graduations
  scale_fill_viridis_d()+
  # scale_colour_gradientn(colors = colfunc(20))+
  theme(panel.background=element_rect(fill="white"))+#Fond blanc au lieu de gris
  ggtitle("Titre")



#continu gradient perso
data_srp %>% 
  filter(NIVEAU %in% niveau, CULTURE %in% cult, CRITERE %in% crit, ANNEE %in% Ann) %>% 
  full_join(departements_L93,by=c("ENTITE"="NOM_DEPT")) %>% 
  ggplot() +
  geom_sf(aes(fill=VALUE),size=2)+
  coord_sf(datum=NA)+#Supprime les graduations
  # scale_fill_viridis_d()+
  scale_fill_gradientn(colours=c("red",NULL,"blue"))+
  theme(panel.background=element_rect(fill="white"))+#Fond blanc au lieu de gris
  ggtitle("Titre")


#continu viridis
data_srp %>% 
  filter(NIVEAU %in% niveau, CULTURE %in% cult, CRITERE %in% crit, ANNEE %in% Ann) %>% 
  full_join(departements_L93,by=c("ENTITE"="NOM_DEPT")) %>% 
  ggplot() +
  geom_sf(aes(fill=VALUE))+
  coord_sf(datum=NA)+#Supprime les graduations
  # scale_colour_brewer(type="div",palette=8)+
  scale_fill_viridis_c(option = "plasma")+
  theme(panel.background=element_rect(fill="white"))+#Fond blanc au lieu de gris
  # ggtitle("Titre")+
  labs(title="Titre",subtitle="Sous-titre",caption="Source")+
  north(departements_L93) +
    scalebar(departements_L93, dist = 100, dd2km = FALSE, height = 0.01)
  # annotation_custom(ti, xmin=640, xmax=650, ymin=6042100, ymax=6042150) 



#continu distiller
data_srp %>% 
  filter(NIVEAU %in% niveau, CULTURE %in% culture, CRITERE %in% critere, ANNEE %in% annee) %>% 
  left_join(fond,by=c("ENTITE"=JoinLevel)) %>% 
  ggplot() +
  geom_sf(aes(fill=VALUE))+
  coord_sf(datum=NA)+#Supprime les graduations
  scale_fill_distiller(palette = "BuGn")+
  # scale_fill_viridis_c(option = "plasma")+
  theme(panel.background=element_rect(fill="white"))+#Fond blanc au lieu de gris
  # ggtitle("Titre")+
  labs(title="Titre",subtitle="Sous-titre",caption="Source")+
  north(departements_L93) +
    scalebar(departements_L93, dist = 100, dd2km = FALSE, height = 0.01)
  # annotation_custom(ti, xmin=640, xmax=650, ymin=6042100, ymax=6042150)










g <- data_srp %>% 
  filter(NIVEAU %in% niveau, CULTURE %in% cult, CRITERE %in% crit, ANNEE %in% Ann) %>% 
  full_join(departements_L93,by=c("ENTITE"="NOM_DEPT")) %>% 
  mutate(TOOLTIP = paste0(ENTITE,":",VALUE)) %>% 
  ggplot()
  g <- g+geom_sf_interactive(aes(fill=VALUE,tooltip = ENTITE))
  ggiraph(code=print(g), 
          hover_css = "fill:red",
          tooltip_extra_css = "background-color:gray;color:white;font-style:italic;padding:10px;border-radius:10px 20px 10px 20px;", tooltip_opacity = .75,
          zoom_max = 5)
  g
  
  coord_sf(datum=NA)+#Supprime les graduations
  # scale_colour_brewer(type="div",palette=8)+
  scale_fill_viridis_c(option = "plasma")+
  theme(panel.background=element_rect(fill="white"))+#Fond blanc au lieu de gris
  # ggtitle("Titre")+
  labs(title="Titre",subtitle="Sous-titre",caption="Source")+
  north(departements_L93) +
    scalebar(departements_L93, dist = 100, dd2km = FALSE, height = 0.01)
  # annotation_custom(ti, xmin=640, xmax=650, ymin=6042100, ymax=6042150) 




annotation_custom(rasterGrob(ti), xmin = 640, xmax = 650, ymin = 6042100, ymax = 6042150)

ti<-readPNG("C:/Users/cpontet/OneDrive - terresinovia.fr/Mes Documents/R/win-library/3.5/ggsn/symbols/01.png")
ti <- rasterGrob(ti, interpolate=TRUE)

qplot(1:10, 1:10, geom="blank") +
  geom_point()

?RColorBrewer


g
g %>% 
  ggplotly()


```



#Carte évolutions
```{r}
niveau="Région"
culture = "Colza d'hiver"
critere = "Surface"
annees = c(2017,2018)

colfunc <- colorRampPalette(c("red","blue"))
plot(rep(1,20),col=colfunc(20),pch=19,cex=3)


if (niveau=="Département"){
  JoinLevel <- "NOM_DEPT"
  fond <- fond_dept
} else if (niveau=="Région"){
  JoinLevel <- "NOM_REG"
  fond <- fond_region
} else if (niveau=="Zone TI"){
  JoinLevel <- "ZONE_IRD"
  fond <- fond_ird
} else {
  JoinLevel <- "ZONE_TI"
  fond <- fond_ti
}



#continu viridis
data_evol <- data_srp %>% 
  filter(NIVEAU %in% niveau, CULTURE %in% culture, CRITERE %in% critere, ANNEE %in% annees) %>%
  spread(ANNEE,VALUE,sep="_") %>% 
  setNames( c("CRITERE","CULTURE","ENTITE","NIVEAU","UNIT","STATUT_NA","MAJ","STATUT","ANNEE1", "ANNEE2")) %>% 
  mutate(EVOLUTION=ANNEE2-ANNEE1,
         POURC_EVOLUTION=(ANNEE2-ANNEE1)/ANNEE1*100)

MAX <- max(max(data_evol$POURC_EVOLUTION,na.rm = TRUE),abs(min(data_evol$POURC_EVOLUTION,na.rm = TRUE)))  

fond <- st_as_sf(fond) %>% 
  mutate(LON = map_dbl(geometry, ~st_centroid(.x)[[1]]),
    LAT = map_dbl(geometry, ~st_centroid(.x)[[2]]))

data_evol %>% 
  full_join(fond,by=c("ENTITE"=JoinLevel)) %>% 
  ggplot() +
  geom_sf(aes(fill=POURC_EVOLUTION))+
  coord_sf(datum=NA)+#Supprime les graduations
  # scale_colour_brewer(type="div",palette=8)+
  scale_fill_gradient2(low="brown3", mid="cornsilk1", high="turquoise4",
                     limits=c(-MAX, MAX), na.value="grey") +
  theme(panel.background=element_rect(fill="white"))+#Fond blanc au lieu de gris
  # ggtitle("Titre")+
  labs(title="Titre",subtitle="Sous-titre",caption="Source")+
  north(departements_L93) +
    scalebar(departements_L93, dist = 100, dd2km = FALSE, height = 0.01)+
  geom_text(aes(label=round(POURC_EVOLUTION,1),x = LON ,y= LAT))
  # annotation_custom(ti, xmin=640, xmax=650, ymin=6042100, ymax=6042150) 


```




## Including Plots

You can also embed plots, for example:

```{r pressure, echo=FALSE}
plot(pressure)
```

Note that the `echo = FALSE` parameter was added to the code chunk to prevent printing of the R code that generated the plot.
